臺灣高等法院交通事件裁定　　　　　　　　　　　　九十一年度交抗字第八五四號
　　抗　告　人
　　即受處分人　甲○○
右抗告人因違反道路交通管理處罰條例案件，不服臺灣臺北地方法院中華民國九十一
年九月二十四日九十一年度交聲字第一０七九號裁定，提起抗告，本院裁定如左：
    主  文
原裁定撤銷，發回臺灣臺北地方法院。
    理  由
一、原裁定意旨略以：抗告人即受處分人甲○○於民國九十一年一月七日因酒後駕車
    ，為台北市政府警察局交通警察大隊警員攔停舉發，並經台北市交通事件裁決所
    處以吊扣駕照之處分。詎抗告人竟於駕照吊扣期間即九十一年三月二十日凌晨一
    時三十八分左右，飲酒後，駕駛車牌號碼ＡＵＶ─九六九機車，行經台北市○○
    路○段一七○號前，為執行臨檢勤務之台北市政府警察局大安分局羅斯福路派出
    所員警高志文攔檢，並檢測受處分人飲酒後其吐氣所含酒精濃度成份為每公升０
    ．四六毫克（移送書誤載○．四一毫克，應予更正），已有酒精濃度過量情形，
  遂以抗告人有違反道路交通管理處罰條例第三十五條第二項之行為掣單舉發。抗
    告人拒絕簽收舉發違反道路交通管理事件通知單，經警員在舉發通知單上載明抗
    告人拒絕簽收之事由，依違反道路交通管理事件統一裁罰基準及處理細則第十一
    條第一項第一款規定，視為已收受。原處分機關乃依道路交通管理處罰條例第三
    十五條第二項及違反道路交通管理事件統一裁罰基準表之規定，裁處抗告人新台
    幣六萬元罰鍰，並吊銷其駕駛執照。抗告人雖辯稱：伊當天飲酒後，到機車停車
    處就碰到警員，伊未酒後駕駛等語。經查，證人即舉發員警高志文到庭具結證稱
    ：當時伊在辛亥路二段一七○號前執行路檢，在路檢前一百五十公尺有穿著制服
    警員在現場預防有駕駛人發現路檢倒車之危險行為。伊當時發現抗告人已經通過
    制服警員距離路檢點約五十公尺，然後抗告人就靠邊停車，制服警員就過去詢問
    ，發現抗告人有酒味，請抗告人實施酒測等語。次查，用以測試抗告人呼氣酒精
    濃度之呼氣酒精測試器係經濟部標準檢驗局檢定合格，有經濟部標準檢驗局呼氣
    酒精測試器檢定合格證書影本附卷可佐。是用以酒測之呼氣酒精測試器，其測試
    有準確性，應可認定。何況交通警員掣單舉發違反道路交通管理處罰條例所列之
    違規事實，本質上為行政處分，係公務員基於職務上權力，依法就特定之具體事
    件所為具有公法上效果之單方行政行為，基於公務員為公法上行為具有公信力之
    原則，該行政處分當可被推定為真正。抗告人既未就執勤警員之舉發有誤提出相
    關證據以供調查，原法院亦查無任何證據足資證明其有捏造事實違法取締情事，
    則執勤警員本其維護交通秩序、安全職責所為之舉發，自應受到合法、正確之推
    定。是抗告人空言所辯，礙難採信。另依道路交通安全規則第二條第一項第一款
    「汽車：指在道路上不依軌道或電力架線而以原動機行駛之車輛（包含機器腳踏
    車）」及道路交通管理處罰條例第三條第八款「車輛：指在道路上以原動機行駛
    之汽車（包括機器腳踏車）或以人力、獸力行駛之車輛」規定。抗告人認為原裁
    決將「機車」誤繕為「汽車」，影響其權益等情，亦有誤解。抗告人有酒精濃度
    超過標準駕駛車輛之違規行為，至堪認定。原處分機關依道路交通管理處罰條例
    第三十五條第二項及違反道路交通管理事件統一裁罰基準表規定，裁處罰鍰新台
    幣六萬元，並吊銷其駕駛執照，核無違誤。抗告人之異議，為無理由，應予駁回
    等語。
二、抗告意旨略以：伊於聲明異議時，即列舉證人賴詩薇，原法院並未傳訊該證人，
    即以公務員為公法上行為具有公信力之原則，該行政處分當可被推定為真正為由
    ，駁回異議，顯有不當等語。
三、經查，原裁定以抗告人違規事實明確，原處分機關據以裁罰，並無不當，駁回抗
    告人之異議，固非無見。惟查，抗告人於聲明異議時即指稱其係與友人在台北市
    ○○路○段一七０號印地安餐廳飲酒結束，於至停放機車處拿取物品欲搭乘計程
    車回家之際，為警攔檢等情。而依舉發通知單所示，違規地點為台北市○○路○
    段一七０號前，如抗告人確實在位於台北市○○路一七０號之印地安餐廳飲酒，
    則抗告人所辯被攔檢時，並未騎車等情，似非全無可取。抗告人於聲明異議時即
    已列舉證人賴詩薇之姓名、地址，以證明其事，傳訊並無困難。原法院未予傳訊
    ，詳加勾稽，查明事實，即採信證人即查獲警員高志文之證詞，並認為其所為舉
    發應推定為真正為由，就抗告人所辯情節，摒棄不採，仍嫌率斷。抗告人指摘原
    裁定不當，提起抗告，為有理由。本院爰撤銷原裁定，並發回原法院再為調查後
    ，妥適裁定。
四、依道路交通事件處理辦法第二十六條、刑事訴訟法第四百十三條前段，裁定如主
    文。
中      華      民      國      九十一    年      十    月      二十五  日
                              臺灣高等法院交通法庭
                                  審判長法  官  葉  麗  霞
                                        法  官  范  清  銘
                                        法  官  李  錦  樑
右正本證明與原本無異。
不得再抗告。
                                        書記官  郭  台  發
中      華      民      國      九十一    年      十    月      三十    日
